# 三代手续费文体

提问人：zckjspl 时间：2019-02-21 16:28:38
请教各位大佬，公司遇到这个问题：收到三代手续费，后来付给企业办税人员作为奖励，怎么做会计分录？第一种：收到时，借：银行存款，贷：营业外收入-政府补助还是其他收益？发放时：借：营业外支出，贷：银行存款。
第二种：收到时，借：银行存款，贷：其他应付款-办税人员；发放时，借：
其他应付款-办税人员，贷：银行存款。具体采取哪一种，然后这样做会计分录对吗？

回答人：chenyiwei
根据财政部、国家税务总局、中国人民银行《关于进一步加强代扣代收代征税款手续费管理的通知》（财行 [2005]365 号）和财政部会计司《关于2018 年度一般企业财务报表格式有关问题的解读》（）的规定，对 “三代”
手续费，应于收到时计入其他收益。如果用于奖励财务人员的，应计入管理费用，并通过 “应付职工薪酬” 科目核算。